臺灣屏東地方法院刑事判決　　　　　　　　　　　　　　九十三年度易字第二三號
　　公　訴　人　臺灣屏東地方法院檢察署檢察官
　　被　　　告　丙○○
　　選任辯護人　洪耀宗律師
右列被告因傷害等案件，經檢察官提起公訴（九十三年度偵字第二八五號），本院判
決如左：
     主  文
丙○○因過失傷害人，處罰金壹仟元，如易服勞役，以參佰元折算壹日；又公然侮辱
人，處罰金參佰元，如易服勞役，以參佰元折算壹日；應執行罰金壹仟貳佰元，如易
服勞役，以參佰元折算壹日。緩刑貳年，緩刑期內付保護管束。
     事  實
一、丙○○為乙○○之岳父，彼此間具有家庭暴力防治法第三條第三款所定之家庭成
    員關係。緣丙○○因其女潘彩蓮與乙○○間婚姻失和一事，迭與乙○○有所爭執
    ，雙方間隙已生，適乙○○於民國九十二年八月一日上午七時三十分許，至屏東
    縣警察局枋寮分局昌隆派出所內，又以存款遭盜領一事，質問丙○○，惟因丙○
    ○服勤中而未果，乙○○乃作罷離去，然旋於同日上午九時四十分許，折返該所
    ，丙○○經同事顏丁淵通知後，亦隨後趕至，雙方甫見面即言語不合，丙○○本
    可預見其與乙○○身形懸殊，且所內外四周桌椅密佈，其如於此際，為交談而以
    身體逼近乙○○，將致乙○○畏懼而本能後退，身軀亦不免碰撞桌椅而受傷，詎
    竟疏未注意及此，於交談中，冒然欺身趨近乙○○，致使乙○○因而畏懼後退，
    身體碰撞在旁之木椅而跌倒，受有頭部外傷併皮下紅腫、頸部挫傷等傷害。丙○
    ○另因乙○○前往潘彩蓮所就讀之高雄樹德科技大學之舉，而疑乙○○又假藉商
    議離婚之名，而行破壞潘彩蓮名節之實，再生不滿於乙○○，嗣其於九十二年八
    月二十一日下午三時許，經該校通知獲悉乙○○又至該校後，即基於公然侮辱之
    犯意，於該校公眾得自由出入之軍訓室內，以「幹妳娘」（台語）等語，公然侮
    辱乙○○，乙○○不甘受辱，亦以同類言語出言相譏，致雙方怨懟更增。
二、案經乙○○訴請臺灣屏東地方法院檢察署檢察官偵查起訴。
     理  由
一、右揭過失傷害事實，業據被告丙○○於偵訊及本院審理時坦承不諱，核與證人即
    告訴人乙○○於本院審理中證述如何受傷等經過大致相符，復有驗傷診斷證明書
    一紙在卷可稽，堪認被告上開不利於己之自白，確與事實相符，應可採信，事證
    明確，被告過失傷害犯行，已堪認定。
二、前開公然侮辱事實，訊據被告於本院審理中，固坦承曾於前述時、地，與告訴人
    發生爭執等情不諱，惟矢口否認有何公然侮辱情事，辯稱：我當時是說「看」，
    並非「幹」云云。惟查，被告於經樹德大學通知趕至該校後，如何氣憤填膺，而
    於公眾得出入之該校軍訓室內，以「幹妳娘」等語辱罵告訴人等節，業據告訴人
    於偵訊中指述甚詳，並經證人即樹德大學軍訓教官甲○○於本院審理時證述屬實
    ，且證人甲○○為教職人員，衡情，亦無捏詞攀誣被告而自陷偽證罪責之理，足
    認告訴人上開指述確與事實相符，應可採為被告論罪科刑之依據，被告前開所辯
    ，顯係避重就輕之詞，無可取信。綜上，被告公然侮辱之犯行，事證亦臻明確，
    堪可認定。
三、核被告所為係犯刑法第二百八十四條第一項過失傷害罪（起訴書原認係犯刑法第
    五十六條、第二百七十七條第一項連續傷害罪，惟蒞庭檢察官已於本院審理時更
    正起訴法條為同法第二百八十四條第一項過失傷害罪），及第三百零九條第一項
    公然侮辱罪（被告為告訴人之岳父，為被告及告訴人所自承在卷，其等間即具有
    具有家庭暴力防治法第三條第三款所定之家庭成員關係，故被告對告訴人犯上開
    二罪，亦成立家庭暴力防治法第二條第二項之家庭暴力罪）。被告所犯上開二罪
    間，犯意各別，行為互異，應分論併罰。卷附臺灣屏東地方法院檢察署九十三年
    度他字第三一號部分，與本案過失傷害部分為同一事實，為起訴效力所及，本院
    自應併予審理。爰審酌被告因女兒家庭失和，被動介入協調，始犯本案之犯罪動
    機可憫，且告訴人所受之傷勢、遭被告辱罵等情節輕微，身心損害不大，並已另
    循民事途徑尋求救濟，及其等爭執之起因、家庭成員關係等一切情狀，分別量處
    如主文所示之刑，並諭知如易服勞役之折算標準，且定其應執行之刑。又被告前
    未曾受有期徒刑以上刑之宣告，此有臺灣屏東地方法院檢察署刑案資料查註紀錄
    表及臺灣高等法院被告全國前案紀錄表各一紙附卷可佐，且其為現職員警，為公
    訴人所不爭執，堪認其經此教訓，自當知所警惕而無虞再犯，本院綜核各情認上
    開罰金刑之宣告，已足策其自新，所宣告之刑，以暫不執行為適當，併依法諭知
    緩刑二年，用啟自新，惟被告應依家庭暴力防治法第三十條第一項規定，於緩刑
    期內付保護管束。
據上論斷，應依刑事訴訟法第二百九十九條第一項前段，家庭暴力防治法第三十條第
一項，刑法第十一條前段、第二百八十四條第一項前段、第三百零九條第一項、第四
十二條第二項、第五十一條第七款、第七十四條第一款，罰金罰鍰提高標準條例第一
條前段、第二條，判決如主文。
本案經檢察官林津鋒到庭執行職務。
中      華      民      國      九十三      年      五    月    十八    日
                                      臺灣屏東地方法院刑事第一庭
                                          審判長法  官  潘正屏
                                                法  官  包梅真
                                                法  官  林世民
右正本證明與原本無異。
如不服本判決應於收受本判決送達後十日內向本院提出上訴書狀，其未敘述上訴理由
者，並得於提起上訴後十日內向本院補提理由書狀（均須按他造當事人之人數附繕本
 ）「切勿逕送上級法院」
                                                書記官  張儷薾
中      華      民      國      九十三      年      五    月    十八    日
附錄論罪科刑法條：
中華民國刑法第二百八十四條第一項：
因過失傷害人者，處六月以下有期徒刑、拘役或五百元以下罰金，致重傷者，處一年
以下有期徒刑、拘役或五百元以下罰金。
中華民國刑法第三百零九條第一項：
公然侮辱人者，處拘役或三百元以下罰金。
